【裁判字號】    97,訴,1556
【裁判日期】    971224
【裁判案由】    違反毒品危害防制條例
【裁判全文】
臺灣屏東地方法院刑事判決              97年度訴字第1556號
公  訴  人  臺灣屏東地方法院檢察署檢察官
被      告  甲○○
上列被告因違反毒品危害防制條例案件，經檢察官提起公訴（97
年度毒偵字第2145號），嗣被告於本院準備程序進行中先就被訴
事實為有罪之陳述，本院告知被告簡式審判程序之旨，並聽取當
事人之意見後，裁定改由受命法官獨任依簡式審判程序審理，判
決如下：
    主  文
甲○○施用第一級毒品，累犯，處有期徒刑壹年。
    事  實
一、甲○○前因施用毒品案件，經本院以93年度毒聲字第207 號
    裁定送觀察、勒戒後，經評定無繼續施用毒品之傾向，於民
    國93年5 月12日釋放出所，並經臺灣屏東地方法院檢察署檢
    察官於93年5 月30日以93年度毒偵字第245 號為不起訴處分
    確定；又因施用毒品案件，經本院以94年度訴字第51號判決
    就其施用第一級毒品部分處有期徒刑10月、施用第二級毒品
    部分處有期徒刑6 月，應執行有期徒刑1 年2 月，嗣經檢察
    官就施用第二級毒品部分提起上訴（施用第一級毒品部分則
    先行確定），而由臺灣高等法院高雄分院以94年度上訴字第
    670 號判決撤銷原判決，改判處有期徒刑5 月確定，再經臺
    灣高等法院高雄分院以94年度聲字第338 號裁定就上開2 罪
    所處之刑定應執行有期徒刑1 年2 月確定，嗣因縮短刑期假
    釋出監付保護管束，惟假釋又被撤銷，尚餘殘刑3 月2 日；
    其復因施用毒品案件，經臺灣高等法院高雄分院以95年度上
    訴字第2172號判決處有期徒刑10月、6 月，應執行有期徒刑
    1 年2 月確定，與前開殘刑接續執行，嗣經臺灣高等法院高
    雄分院以96年度聲減字第1460號裁定就上開4 罪裁定減刑並
    定應執行有期徒刑1 年確定，而於97年3 月9 日縮刑期滿執
    行完畢。詎其猶不知悔改、戒絕毒品，於觀察、勒戒執行完
    畢釋放後5 年內，明知海洛因經公告列為毒品危害防制條例
    第2 條第2 項第1 款之第一級毒品，不得非法持有、施用，
    竟基於施用第一級毒品海洛因之犯意，於97年8 月25日下午
    5 時30分許，在其位於屏東縣枋寮鄉○○村○○路123 號之
    住處房間內，以將海洛因置入注射針筒摻水稀釋後，注射手
    臂血管之方式，施用第一級毒品海洛因1 次。嗣於97年8 月
    28 日 上午10時50分許，警方持本院核發之搜索票至其上開
    住處進行搜索時，雖未搜獲任何施用毒品之證物，然其在有
    偵查犯罪職權之警員尚未發覺其本件犯罪之前，即主動向警
    方供出上情，並同意警方採集其尿液檢體送檢驗，結果呈嗎
    啡陽性反應，嗣並接受裁判。
二、案經屏東縣警察局枋寮分局報告臺灣屏東地方法院檢察署檢
    察官偵查起訴。
    理  由
一、本案被告甲○○所犯違反毒品危害防制條例案件，並非法定
    刑為死刑、無期徒刑或最輕本刑3 年以上有期徒刑之罪，亦
    非高等法院管轄第一審之案件，而被告於本院準備程序中就
    被訴事實為有罪之陳述，本院合議庭乃裁定由受命法官獨任
    進行簡式審判程序。又簡式審判程序之證據調查，依刑事訴
    訟法第273 條之2 規定，不受同法第159 條第1 項審判外陳
    述排除之限制，再被告對於卷內之各項證據，亦不爭執證據
    能力，故卷內所列之各項證據，自得作為證據，先予敘明。
二、上揭事實，業據被告坦承不諱，其為警所採集之尿液檢體，
    經送請台灣檢驗科技股份有限公司以酵素免疫分析法及氣相
    層析質譜儀法檢驗，結果呈嗎啡陽性反應，有該公司97年9
    月16日編號KＺ000000000000號濫用藥物尿液檢驗報告及疑似
    施用毒品尿液檢體送驗代號與真實姓名對照表各1 份在卷足
    憑（見警卷第13、14頁），被告自白顯與事實相符。次查被
    告前因施用毒品案件，經本院以93年度毒聲字第207 號裁定
    送觀察、勒戒後，經評定無繼續施用毒品之傾向，而於93年
    5 月12日釋放出所，並經臺灣屏東地方法院檢察署檢察官於
    93年5 月30日以93年度毒偵字第245 號為不起訴處分確定之
    事實，有臺灣屏東地方法院檢察署刑案資料查註紀錄表、臺
    灣高等法院被告全國前案紀錄表各1 份在卷可按，是被告於
    觀察、勒戒執行完畢釋放後5 年內，再犯本件施用毒品犯行
    ，事證明確，應予依法論科。
三、查海洛因係屬毒品危害防制條例第2 條第2 項第1 款所規定
    之第一級毒品，是核被告所為，係犯毒品危害防制條例第10
    條第1 項之施用第一級毒品罪。其持有毒品復進而施用，其
    持有毒品之低度行為，為施用毒品之高度行為所吸收，不另
    論罪。又被告前有如事實欄所示之科刑及執行情形，有臺灣
    屏東地方法院檢察署刑案資料查註紀錄表、臺灣高等法院被
    告前案紀錄表各1 份附卷足憑，其於刑之執行完畢後5 年內
    ，再犯本件有期徒刑之罪，為累犯，應依刑法第47條第1 項
    規定加重其刑。次查警方至被告上開住處進行搜索時，並未
    查獲任何與本案有關之證物，有偵查報告及警詢筆錄各1 份
    在卷可查（見警卷第1 、3 頁），堪認警方當時並無證據認
    定被告有為本件施用毒品犯行，是被告於警方發覺其本件犯
    行之前，主動向警方供承上情，嗣並接受裁判，應認其對於
    未發覺之罪自首而受裁判，爰依刑法第62條前段規定減輕其
    刑，並依法先加重後減輕之。爰審酌被告施用毒品，足以戕
    害其身心，滋生其他犯罪，且前已有施用毒品前科，仍不思
    悔悟，惟念其犯後坦承犯行，且施用毒品行為於本質上係屬
    自我戕害行為，反社會性之程度應屬較低等一切情狀，量處
    如主文所示之刑。
據上論斷，應依刑事訴訟法第273 條之1 第1 項、第299 條第1
項前段，毒品危害防制條例第10條第1 項，刑法第11條前段、第
47條第1 項、第62條前段，判決如主文。
本案經檢察官李侑姿到庭執行職務。
中    華    民    國    97    年    12    月    24    日
                  刑事第五庭  法  官  陳秀慧
以上正本證明與原本無異。
如不服本判決應於收受判決後10日內向本院提出上訴書狀，並應
敘述具體理由；其未敘述上訴理由者，應於上訴期間屆滿後20日
內向本院補提理由書（均須按他造當事人之人數附繕本）「切勿
逕送上級法院」。
中    華    民    國    97    年    12    月    25    日
                              書記官  溫訓暖
附錄本判決論罪科刑法條：
毒品危害防制條例第10條第1項：
施用第一級毒品者，處6月以上5年以下有期徒刑。


司法院資訊處製作；財團法人民間司法改革基金會備份。
